臺灣高等法院高雄分院刑事判決　　　　　　　　九十一年度上更(一)字第二一四號
　　上　訴　人　台灣高雄地方法院檢察署檢察官
　　上　訴　人
　　即　被　告　甲○○
　　選任辯護人　史乃文
右上訴人因被告偽造有價證券案件，不服臺灣高雄地方法院八十八年度訴字第八五號
中華民國八十八年八月十九日第一審判決（起訴案號：臺灣高雄地方法院檢察署八十
七年度偵字第一四０八八號），提起上訴，判決後，經最高法院發回更審，本院判決
如左：
      主      文
原判決撤銷。
甲○○共同連續意圖供行使之用，而偽造有價證券，處有期徒刑壹年捌月。
偽造之「魏文對」「謝素英」印章各壹顆及如附表一、二、三所示偽造之本票均沒收
。
      事      實
一、甲○○因參加乙○○○邀集之多組民間互助會，且每組互助會又各加入多會，為
    避免遭人垢病及影響信用之考量，除以自己之名義參加乙○○○於八十三年十二
    月二十日起會，每會新台幣（下同）一萬元，共五十一人參加之內標制互助會外
    ，竟未經其母魏文對、胞姊之女兒謝素英（應為謝秀英之誤）之同意，意圖為自
    己不法之所有，各基於詐欺、偽造標單、行使偽造標單、偽造有價證券之概括之
    犯意，連續於(一)以魏文對名義參加乙○○○於民國（下同）八十二年四月一日召
    募起會，每會五千元之互助會一會，會員共五十會，採活會會員仍繳納五千元，
    死會會員需外加標金繳納會款，會首只收用佣金，不收會頭錢之俗稱外標制互助
    會，甲○○於八十二年四月一日第一次開標時，在高雄縣大寮鄉○○路三十八號
    乙○○○住處，未經魏文對之授權在未載「標單」字樣之紙上填載魏文對姓名及
    標息一千二百元，以表示魏文對欲參與競標及所出標息，行使該「標單」而標取
    會款，足以生損害於魏文對及其他參與競標之會員，於得標後即將標單丟棄滅失
    。又因標得互助會會款需簽發本票擔保會款之繳納，甲○○竟意圖供行使之用，
    委由不知情之不詳姓名成年人偽刻魏文對印章一個，於得標後指使其不知情之女
    兒黃林瑞甘在高雄縣大寮鄉○○路二號住處填載魏文對署押、金額、發票日期、
    地址等，再由甲○○在本票上蓋用偽造之印章而偽造如附表一所示之本票四十九
    張交給不知情之乙○○○持以向其他活會會員收取會款，以行使該偽造之本票，
    使其他活會會員陷於錯誤而付會款二十四萬五千元（５０００元乘以四九會），
    甲○○繳納死會會款三十五會後，尚餘十四會未繳納。(二)以謝素英名義參加乙○
    ○○於八十二年八月十八日召募起會，每會一萬元之互助會一會，會員共五十五
    會，亦採內標制之互助會，甲○○於八十二年八月十八日第一次開標時，在高雄
    縣大寮鄉○○路三十八號乙○○○住處，未經謝素英（即謝秀英）之授權在未載
    「標單」字樣之紙上填載謝素英姓名及標息二千三百元，以表示謝素英欲參與競
    標及所出標息，行使該標單而標取會款，足以生損害於謝素英及其他參與競標之
    會員，於得標後即將標單丟棄滅失。又因標得互助會會款需簽發本票擔保會款之
    繳納，甲○○又意圖供行使之用，先委由不知情之不詳姓名成年人偽刻謝素英印
    章一個，再於得標後指使其不知情之女兒黃林瑞甘在高雄縣大寮鄉○○路二號住
    處填載謝素英署押、金額、發票日期、地址等，再由甲○○在本票上蓋用偽造之
    印章而偽造如附表二所示本票五十四張交不知情之乙○○○持以向其他活會會員
    收取會款，以行使該偽造之本票，使其他活會會員陷於錯誤而付會款四十一萬五
    千八百元〔（00000－0000）×５４〕，甲○○繳納死會會款二十九會
    後，餘二十五會死會會款未繳納。(三)甲○○於八十四年二月二十日標取以自己名
    義參加乙○○○在八十三年十二月二十日所召募一萬元之助會後，明知其夫林天
    賜並非上開互助會之會員，亦非標會名義人，乙○○○亦明知上情，詎為擔保死
    會會款之繳納，二人竟共同基於偽造本票之犯意，意圖供行使之用，由乙○○○
    ，在高雄縣大寮鄉○○路三十八號住處偽造林天賜署押、金額、發票日期、地址
    等，再由甲○○在本票上蓋用其保管之林天賜印章而偽造附表三所示本票四十八
    張交予乙○○○持向未得標之會員憑以收取會款而行使該偽造之本票。
二、案經乙○○○訴請臺灣高雄地方法院檢察署檢察官偵查起訴。
      理      由
一、訊據上訴人即被告甲○○（下稱被告）對於以魏文對、謝素英之名義參與告訴人
    乙○○○所召募之前開互助會，及標取會款簽發本票之事實，固供認不諱，惟矢
    口否認有偽造標單及偽造本票犯行，辯稱：其以魏文對、謝素英之名義參加告訴
    人乙○○○所召募之互助會均有徵得魏文對等人之同意，魏文對、謝素英之本票
    均係會首寫的，會首亦知悉其用魏文對等人名義入會，其標取以自己之名義參加
    告訴人乙○○○所召募之互助會後，原持其所有印章交告訴人乙○○○簽發本票
    ，惟會首乙○○○說要用先生林天賜名義簽發，伊始拿先生林天賜之印章交乙○
    ○○簽發本票云云。
二、經查：
  (一)被告在偵查中供承：「我本來是要跟二會，她（指告訴人）說不要用自己名義跟
    會，免得人家講話，所以我才找他人來跟會，我用的人頭是王（係魏之誤）文對
    、謝素英，他們本身均不知道跟會的事」、「印章是我擅自刻的，謝素英不知道
    」、「印章也是我擅自刻的，魏文對不知道，內容是會首寫的，因為會首不要用
    我家人的名字，怕會員多話，所以我才找他們二個當會員」、「謝素英、魏文對
    的印章也是我擅自刻的、標會後二、三天刻的（見八十五年度偵字第一四四八六
    號卷第十二頁、第十六頁）、「（問：偷開何人的本票？）魏文對、林天賜、謝
    素英」等語（見八十五年度偵字第一六九二七號卷第三十四頁背面、第三十七頁
    背面）；被告在其另案被訴詐欺所提出之答辯狀內，亦表明「實際跟會者均係被
    告王美，魏文對從頭至尾均不知悉被告以渠等名義跟會，繳交會款收取標得之互
    助會款均由被告王美出面為之，渠等並不知情。」等語（見本院上訴卷第九十六
    頁所附偵查筆錄）。證人林天賜於本院前審調查時亦證稱：「（問：被告以你名
    義開立本票是否知情？）我不知情。」等語（見本院上訴卷第四十五第四行）。
    魏文對於被訴詐欺時，在檢察官偵查中亦供稱：沒有參加乙○○○的會，不知道
    甲○○用我的名義跟會等語（見八十五年度偵字第一四四八六號卷第十五及十六
    頁）。被告上開自白顯與林天賜、魏文對證述之情節相符，此外，復有以魏文對
    名義簽發之本票十四張、以林天賜之名義簽發之本票二十七張、以謝素英發票名
    義人之本票二十五張扣案及互助會單在卷可資佐證。
  (二)證人謝秀英於本院前審調查時雖證稱：我阿姨有跟我說借我名義跟乙○○○的互
    助會，因其家人已跟很多會，我同意；甲○○標會後有來借我的印章，我把印章
    交給她，後來她拿回來給我；謝素英是我旁名，我用以從事保險業使用，可能拿
    錯印章使用，目前我謝素英名義的印章已不見了云云（見本院上訴卷第六七、六
    八頁）。惟被告確未經謝秀英之同意而以謝素英之名義參與告訴人乙○○○所召
    募互助會，於標取會款後又擅自刻用謝素英之印章之事實，已據被告於檢察官偵
    查中陳述明確，且如印章是謝秀英同意借用，謝秀英豈有拿錯之可能，是被告事
    後翻異前供，所持之辯解應係飾卸之詞，謝秀英上開所證亦係迴護之詞，委無可
    採。
  (三)告訴人乙○○○身為會首，若會員未繳互助會，即應由其負責繳納，其責任重大
    ，若知被告冒用他人名義入會，則被倒會之風險大增，揆諸常情，應無同意被告
    冒用他人名義參與互助會之理。況被告用以冒名參加互助會之魏文對為被告之母
    ，謝素（秀）英則為被告之姪女，與被告均屬至親之關係，是告訴人乙○○○陳
    稱係誤認被告有徵得渠等同意而參加互助會，當屬可信。被告辯稱乙○○○知悉
    其用魏文對、謝素英名義跟會云云，不足採信。
  (四)如前所述，被告之夫林天賜確實不知被告以其名義簽發本票，而告訴人乙○○○
    於八十三年十二月二十日起會，每會一萬元共五十一人參加之內標制互助會單內
    ，編號三十四之會員係被告，有互助會單在卷可憑（見原審卷第一一八頁），被
    告與告訴人乙○○○既明知上情，被告既未經林天賜授權或同意，自不得以林天
    賜之名義簽發本票，是縱令被告所辯係出於告訴人乙○○○之要求，以擔保互助
    會款之必獲繳內，而冒用其夫林天賜之名義簽發本票，亦無解於被告偽造林天賜
    之名義簽發本票之罪責。
  (五)被告於另案被訴詐欺案件接受調查時供稱：謝素英的本票是我叫我女兒寫的等語
    （見本院上訴卷第一一六頁所附他案筆錄）。黃林瑞甘於另案被訴詐欺案件審理
    時亦供稱：「謝素英的部份是我幫我媽媽寫的。」「我媽在魏文對、謝素英這二
    會標到時，有告訴這二人，他們有同意，所以我才幫他們寫。」等語（見原審八
    十六年度易字第一０二五號第三二四頁正面及第三二四頁背面），足見被告是向
    其女黃林瑞甘謊稱其已徵得謝素英、魏文對之同意標會，黃林瑞甘始代簽發本票
    無訛。而以林天賜名義簽發如附表三所示本票上林天賜之署押、金額、發票日期
    等均係乙○○○所填載之事實，亦據其於本院審理時結證在卷（見本院上更(一)卷
    第七十、七十一頁）
  (六)被告係以自己之名義參加告訴人乙○○○之助會，有互助會單在卷可憑，已如前
    述，該互助會既係被告以自己之名義參加，自無於競標時以其夫林天賜之名義書
    寫標單之必要，是被告於本院前審及檢察官偵查中有關冒用林天賜之名義標會等
    之自白，顯與事實不符，此部分不能為其不利之認定，公訴人認被告係冒用其夫
    林天賜之名參加互助會云云，亦有誤會，附此敘明。
    綜上所述，被告所辯，顯係卸責之詞，不足採信，事證明確，被告犯行堪予認定
    。
三、按標單上僅記載姓名與競標之利息，並未書明「標單」字樣者，依我國民間互助
    會之習慣，可認定其上之文字，即為表示出標人及利息等用意之證明，應屬刑法
    第二百二十條第一項之準文書。被告於互助會標會時，在空白紙上書寫魏文對、
    謝素英之簽名署押，並填寫競標利息之數字，顯足以生損害於魏文對等人及其他
    參與投標之會員，且持以行使，復利用會首向其他未得標之會員詐取會款，應成
    立刑法第二百十六條、第二百二十條第一項、第二百十條之行使偽造私文書罪、
    第三百三十九條第一項詐欺取財罪。其偽造私文書之低度行為，為行使之高度行
    為所吸收，應依行使偽造文書罪論處。其偽造署押，為偽造私文書之部分行為，
    不另論罪，被告利用不知情之會首向其他活會會員詐取會款，係詐欺罪之間接正
    犯，其每一次冒標後，均使多數活會會員陷於錯誤而經由會首交付財物，為一行
    為而觸犯數罪名之想像競合犯。被告偽造魏文對、謝素英、林天賜之名義簽發本
    票，以憑供取信於會首及其他活會會員，並可為擔保之用，此部分所為，係犯刑
    法第二百零一條第一項之偽造有價證券罪。其偽造有價證券後進而行使，行使之
    低度行為應為偽造之高度行為所吸收，不另論罪。其偽造魏文對、謝素英之印章
    及盜用林天賜之印章後，用以偽造有價證券，其偽造及盜用印章之行為係偽造有
    價證券之階段行為，不另論偽造、盜用印章罪。其利用不知情之刻印業者偽造魏
    文對、謝素英印章，及利用不知情之黃林瑞甘偽造魏文對、謝素英之本票行為，
    均屬間接正犯，被告就偽造林天賜本票部分與乙○○○（其前已因召募本次及其
    他互助會涉嫌偽造有價證券，經判處罪刑確定，並執行完畢）有犯意之聯絡及行
    為之分擔，為共同正犯。又行為人為達同一之目的，同時偽造同一被害人之多件
    同類文書或多張有價證券，因其法益之享有人各僅一個，應認其侵害之法益各為
    一個，不能以其偽造之件數或張數，計算其法益之數目。又連續犯之成立，除主
    觀上須基於一個概括之犯意外，客觀上須先數行為，逐次實施而具連續性，侵害
    數個同性質之法益，其每一前行為與次行為，依一般社會健全觀念，在時間差距
    上，可以分開，在刑法評價上，各具獨立性，每次行為均可獨立成罪，構成同一
    罪名，始足當之；如數行為於同時同地或密切接近之時地實施，侵害同一之法益
    ，各行為之獨立性極為薄弱，依一般社會健全觀念，在時間差距上，難以強行分
    開，在刑法評價上，以視為數個舉動之接續施行，合為包括之一行為予以評價，
    較為合理，則屬接續犯，而為包括之一罪，此有最高法院八十六年台上字第三二
    九五號判決可資參照，本件被告係分別於同一時間、地點同時偽造同一被害人之
    本票數張，依上開說明，各該次偽造本票之行為均係接續犯，不成立連續犯。被
    告先後二次詐欺、行使偽造私文書及三次偽造有價證券之犯行，均各時間緊接，
    犯罪構成要件相同，顯係基於概括之犯意所為，應各依連續犯之規定各論以一罪
    。被告所犯上開連續詐欺、行使偽造私文書及偽造有價證券罪間有方法結果之牽
    連關係，為裁判上之一罪，應依牽連犯之規定從較重之偽造有價證券罪處斷。被
    告在標單上偽填魏文對、謝素英等人姓名及標息，並參與競標應構成行使偽造準
    私文書，其偽造魏文對、謝素英名義參與競標部分應另成立詐欺罪，已如前述，
    公訴人雖漏未論及併應成立詐欺罪，惟此部分與已起訴之偽造有價證券罪部分既
    有牽連犯之裁判上一罪關係，應為起訴效力所及，基於審判不可分原則，本院自
    應併予審究。公訴人認被告偽造「魏文對」之本票為十四張，偽造「謝素英」之
    本票為十六紙，偽造「林天賜」之本票二十一紙，惟經本院核算結果應係四十九
    、五十四、四十八張，公訴人漏未審酌部分，與前開已起訴部分係實質一罪關係
    ，自為起訴效力所及，本院亦應併予審究。被告因未經深思，誤認為以親戚名義
    參與互助會，可免落人口實及事後可得其親戚之追認，而以魏文對、謝素英等人
    名義簽發本票，所冒簽之本票均係其親人名義，被冒名之人亦均未追究被告刑責
    ，犯罪情節顯非不可憫恕，可引起一般人同情，雖宣告法定最低本刑，猶嫌過重
    ，爰依刑法第五十九條規定，酌量減輕其刑。
三、原審予以論罪科刑，固非無見，惟查：(一)被告冒用魏文對、謝素英名義標會詐取
    會款，應另成立詐欺罪，且為起訴效力所及，原判決未並予審判，於法不合。(二)
    被告並未冒用其夫林天賜之名義參加告訴人乙○○○之互助會，並標取會款，已
    如前述，原判決認被告冒用林天賜之名義參加互助會並標取會款，亦有未洽。被
    告上訴意旨否認部分犯罪，公訴人循告訴人之請求上訴意旨以原審量刑過輕，均
    指摘原判決不當，雖均為無理由，但原判決另有可議，自應由本院予以撤銷改判
    ，審酌被告尚無犯罪前科，有臺灣高雄地方法院刑案資料查註紀錄表足按，一時
    失慮，冒用其親人名義簽發票據，造成親人及其他互助會成員之損害，惟犯後已
    與部分參與互助會之會員達成和解，此有卷附之和解書附於原審卷可憑，及其犯
    後態度尚可等一切情狀，爰量處如主文第二項所示之刑。偽造之如附表一、二、
    三所示之本票，不論是否扣案，均應依刑法第二百零五條之規定併予宣告沒收，
    至偽造之魏文對、謝素英印章各一顆，雖未扣案，亦應依刑法第二百十九條規定
    宣告沒收。另偽造魏文對、謝素英署押之標單，並未扣案，參酌一般互助會有開
    標後，即將標單丟棄之習慣，衡諸常情，亦無保存之可能，既已滅失而未能扣案
    ，該等偽造標單或其上之署押自無庸宣告沒收，另本票上偽造魏文對、謝素英之
    印文，已因本票之沒收而一併沒收在內，故不再單獨宣告沒收，附此說明。
據上論結，應依刑事訴訟法第三百六十九條第一項前段、第三百六十四條、第二百九
十九條第一項前段，刑法第二十八條、第五十六條、第三百三十九條第一項、第二百
十六條、第二百二十條第一項、第二百十條、第二百零一條第一項、第五十五條、第
五十九條、第二百零五條、第二百十九條，罰金罰鍰提高標準條例第一條前段，判決
如主文。
本案經檢察官郭振昌到庭執行職務。
中    華    民    國     九十一     年      十        月      三十一    日
                              臺灣高等法院高雄分院刑事第五庭
                                  審判長法官  蕭權閔
                                        法官  陳吉雄
                                        法官  李嘉興
右正本證明與原本無異。
如不服本判決應於收受本判決後十日內向本院提出上訴書狀，其未述上訴理由者，
並得於提起上訴後十日內向本院補提理由書狀（均須按他造當事人之人數附繕本)「
切勿逕送上級法院」。
                                      書記官  呂素珍
中    華    民    國     九十一     年      十一      月        五      日
附表一：
┌───┬─────┬──────┬───────┬────┬─────┐
│編  號│發  票  人│ 發  票  日 │票         號 │受 款 人│金     額 │
├───┼─────┼──────┼───────┼────┼─────┤
│ 一   │魏  文  對│82年 4月 1日│０７０６７４  │ 蔡  猛 │ ６２００ │
├───┼─────┼──────┼───────┼────┼─────┤
│ 二   │魏  文  對│82年 4月 1日│０７０４７２  │魏 坤 玉│ ６２００ │
├───┼─────┼──────┼───────┼────┼─────┤
│ 三   │魏  文  對│82年 4月 1日│０７０６０１  │林    謀│ ６２００ │
├───┼─────┼──────┼───────┼────┼─────┤
│ 四   │魏  文  對│82年 4月 1日│０７０６０２  │彭 梅 嬌│ ６２００ │
├───┼─────┼──────┼───────┼────┼─────┤
│ 五   │魏  文  對│82年 4月 1日│０７０６１０  │林 麗 珍│ ６２００ │
├───┼─────┼──────┼───────┼────┼─────┤
│ 六   │魏  文  對│82年 4月 1日│２３５９０１  │洪 村 男│ ６２００ │
├───┼─────┼──────┼───────┼────┼─────┤
│ 七   │魏  文  對│82年 4月 1日│０７０４７１  │郭 耀 乾│ ６２００ │
├───┼─────┼──────┼───────┼────┼─────┤
│ 八   │魏  文  對│82年 4月 1日│０７０４６３  │林 麗 珍│ ６２００ │
├───┼─────┼──────┼───────┼────┼─────┤
│ 九   │魏  文  對│82年 4月 1日│０７０６０５  │梁 淑 源│ ６２００ │
├───┼─────┼──────┼───────┼────┼─────┤
│ 十   │魏  文  對│82年 4月 1日│０７０６１２  │林 定 飛│ ６２００ │
├───┼─────┼──────┼───────┼────┼─────┤
│十一  │魏  文  對│82年 4月 1日│０７０４５８  │董 金 勝│ ６２００ │
├───┼─────┼──────┼───────┼────┼─────┤
│十二  │魏  文  對│82年 4月 1日│０７０４５４  │洪 清 水│ ６２００ │
├───┼─────┼──────┼───────┼────┼─────┤
│十三  │魏  文  對│82年 4月 1日│０６８２５４  │洪 朝 益│ ６２００ │
├───┼─────┼──────┼───────┼────┼─────┤
│十四  │魏  文  對│82年 4月 1日│０７０４５９  │郭 敏 智│ ６２００ │
├───┼─────┼──────┼───────┼────┼─────┤
│十五至│魏  文  對│８２年４月１│ 票號不詳，共 │        │          │
│四十九│          │日          │ 計三十四張   │ 不詳   │ ６２００ │
│      │          │            │              │        │          │
└───┴─────┴──────┴───────┴────┴─────┘
附表二
┌───┬─────┬──────┬───────┬────┬─────┐
│  一  │謝  素  英│82年 8月18日│０７９９５９  │林 麗 珍│一  萬    │
├───┼─────┼──────┼───────┼────┼─────┤
│  二  │謝  素  英│82年 8月18日│０７９９５１  │黃 綿 秀│一  萬  元│
├───┼─────┼──────┼───────┼────┼─────┤
│  三  │謝  素  英│82年 8月18日│０７０５２９  │郭 耀 乾│一  萬  元│
├───┼─────┼──────┼───────┼────┼─────┤
│  四  │謝  素  英│82年 8月18日│０７９９７９  │郭 鈴 杏│一  萬  元│
├───┼─────┼──────┼───────┼────┼─────┤
│  五  │謝  素  英│82年 8月18日│０７９９８０  │蔡    猛│一  萬  元│
├───┼─────┼──────┼───────┼────┼─────┤
│  六  │謝  素  英│82年 8月18日│０７９９８７  │郭 金 時│一  萬  元│
├───┼─────┼──────┼───────┼────┼─────┤
│  七  │謝  素  英│82年 8月18日│０７９９９９  │林 崑 明│一  萬  元│
├───┼─────┼──────┼───────┼────┼─────┤
│  八  │謝  素  英│82年 8月18日│０７０５２７  │謝 智 強│一  萬  元│
├───┼─────┼──────┼───────┼────┼─────┤
│  九  │謝  素  英│82年 8月18日│０７９９６６  │郭 明 豐│一  萬  元│
├───┼─────┼──────┼───────┼────┼─────┤
│  十  │謝  素  英│82年 8月18日│０７９９８４  │彭 梅 嬌│一  萬  元│
├───┼─────┼──────┼───────┼────┼─────┤
│ 十一 │謝  素  英│82年 8月18日│０７９９８３  │郭 鈴 琴│一  萬  元│
├───┼─────┼──────┼───────┼────┼─────┤
│ 十二 │謝  素  英│82年 8月18日│０７９９６７  │簡   純 │一  萬  元│
├───┼─────┼──────┼───────┼────┼─────┤
│十三  │謝  素  英│82年 8月18日│０７９９７０  │洪 秀 珠│一  萬  元│
├───┼─────┼──────┼───────┼────┼─────┤
│十四  │謝  素  英│82年 8月18日│０７９９５７  │林    茂│一  萬  元│
├───┼─────┼──────┼───────┼────┼─────┤
│十五  │謝  素  英│82年 8月18日│０７９９９８  │侯 振 利│一  萬  元│
├───┼─────┼──────┼───────┼────┼─────┤
│十六  │謝  素  英│82年 8月18日│０７９９６５  │蘇 正 雄│一  萬  元│
├───┼─────┼──────┼───────┼────┼─────┤
│十七  │謝  素  英│82年 8月18日│０７９９７６  │ 空 白  │一  萬  元│
├───┼─────┼──────┼───────┼────┼─────┤
│十八  │謝  素  英│82年 8月18日│０７９９６０  │黃 桂 香│一  萬  元│
├───┼─────┼──────┼───────┼────┼─────┤
│十九  │謝  素  英│82年 8月18日│０７９９９６  │黃 仲 陽│一  萬  元│
├───┼─────┼──────┼───────┼────┼─────┤
│二十  │謝  素  英│82年 8月18日│０７９９５８  │空  白  │一  萬  元│
├───┼─────┼──────┼───────┼────┼─────┤
│二十一│謝  素  英│82年 8月18日│０７９９６９  │空  白  │一  萬  元│
│      │          │            │              │        │          │
├───┼─────┼──────┼───────┼────┼─────┤
│二十二│謝  素  英│82年 8月18日│０７９９９１  │ 空 白  │一  萬  元│
│      │          │            │              │        │          │
├───┼─────┼──────┼───────┼────┼─────┤
│二十三│謝  素  英│82年 8月18日│０７９９５６  │ 空 白  │一  萬  元│
│      │          │            │              │        │          │
├───┼─────┼──────┼───────┼────┼─────┤
│二十四│謝  素  英│82年 8月18日│０７９９６１  │ 空 白  │一  萬  元│
│      │          │            │              │        │          │
├───┼─────┼──────┼───────┼────┼─────┤
│二十五│謝  素  英│82年 8月18日│０７９９６２  │ 空  白 │一  萬  元│
│      │          │            │              │        │          │
├───┼─────┼──────┼───────┼────┼─────┤
│二十六│謝  素  英│  同   右   │０７０５２９  │郭耀乾  │ 一 萬  元│
│      │          │            │              │        │          │
├───┼─────┼──────┼───────┼────┼─────┤
│二十七│謝  素  英│  同   右   │０７９９７９  │郭鈴杏  │ 一 萬  元│
│      │          │            │              │        │          │
├───┼─────┼──────┼───────┼────┼─────┤
│二十八│謝  素  英│  同   右   │０７９９５９  │林麗珍  │ 一 萬  元│
│      │          │            │              │        │     │
├───┼─────┼──────┼───────┼────┼─────┤
│二十九│謝  素  英│  同   右   │０７９９５１  │黃錦秀  │ 一 萬  元│
│      │          │            │              │        │          │
├───┼─────┼──────┼───────┼────┼─────┤
│三十至│謝  素  英│  同   右   │票號不詳，計二│        │          │
│五十五│          │            │十五張，未扣案│ 不詳   │ 不  詳   │
│      │          │            │              │        │          │
└───┴─────┴──────┴───────┴────┴─────┘
附表三
┌───┬─────┬──────┬───────┬────┬─────┐
│ 一   │林  天  賜│84年 2月20日│１５９０３１  │高 秀 琴│一  萬  元│
├───┼─────┼──────┼───────┼────┼─────┤
│ 二   │林  天  賜│84年 2月20日│１５９９２２  │陳 仲 明│一  萬  元│
├───┼─────┼──────┼───────┼────┼─────┤
│ 三   │林  天 賜│84年 2月20日│１５９９２４  │郭 順 壹│一  萬  元│
├───┼─────┼──────┼───────┼────┼─────┤
│ 四   │林  天  賜│84年 2月20日│１５９９０７  │彭 梅 嬌│一  萬  元│
├───┼─────┼──────┼───────┼────┼─────┤
│ 五   │林  天  賜│84年 2月20日│１５９９０８  │黃 卿 英│一  萬  元│
├───┼─────┼──────┼───────┼────┼─────┤
│ 六   │林  天  賜│84年 2月20日│              │林 秋 菊│一  萬  元│
├───┼─────┼──────┼───────┼────┼─────┤
│ 七   │林  天  賜│84年 2月20日│１５９９１８  │蔡   猛 │一  萬  元│
├───┼─────┼──────┼───────┼────┼─────┤
│ 八   │林  天  賜│84年 2月20日│１５９０３６  │周 崑 典│一  萬  元│
├───┼─────┼──────┼───────┼────┼─────┤
│ 九   │林  天  賜│84年 2月20日│１５９０３２  │黃 占 岸│一  萬  元│
├───┼─────┼──────┼───────┼────┼─────┤
│ 十   │林  天  賜│84年 2月20日│１５９０４０  │黃 麗 珠│一  萬  元│
├───┼─────┼──────┼───────┼────┼─────┤
│ 十一 │林  天  賜│84年 2月20日│１５９９１５  │黃 綿 秀│一  萬  元│
├───┼─────┼──────┼───────┼────┼─────┤
│ 十二 │林  天  賜│84年 2月20日│１５９０３０  │簡 雙 喜│一  萬  元│
├───┼─────┼──────┼───────┼────┼─────┤
│ 十三 │林  天  賜│84年 2月20日│１５９０４５  │吳 崑 州│一  萬  元│
├───┼─────┼──────┼───────┼────┼─────┤
│ 十四 │林  天  賜│84年 2月20日│１５９９２０  │洪 世 雄│一  萬  元│
├───┼─────┼──────┼───────┼────┼─────┤
│ 十五 │林  天  賜│84年 2月20日│１５９０２６  │周 崑 麟│一  萬  元│
├───┼─────┼──────┼───────┼────┼─────┤
│十六  │林  天  賜│84年 2月20日│１５９０２７  │洪 月 嬌│一  萬  元│
├───┼─────┼──────┼───────┼────┼─────┤
│十七  │林  天  賜│84年 2月20日│１５９０５０  │黃 瓊 堯│一  萬  元│
├───┼─────┼──────┼───────┼────┼─────┤
│十八  │林  天  賜│84年 2月20日│１５９９１９  │施 雅 鈴│一  萬  元│
├───┼─────┼──────┼───────┼────┼─────┤
│十九  │林  天  賜│84年 2月20日│１５９０３８  │吳 淑 芳│一  萬  元│
├───┼─────┼──────┼───────┼────┼─────┤
│二十  │林  天  賜│84年 2月20日│１５９０３７  │洪 秀 珠│一  萬  元│
├───┼─────┼──────┼───────┼────┼─────┤
│二十一│林  天  賜│84年 2月20日│１５９９２５  │洪 美 麗│一  萬  元│
│      │          │            │              │        │          │
├───┼─────┼──────┼───────┼────┼─────┤
│二十二│林  天  賜│84年 2月20日│１５９９１２  │空    白│一  萬  元│
│      │          │            │ │        │          │
├───┼─────┼──────┼───────┼────┼─────┤
│二十三│林  天  賜│84年 2月20日│１５９９０５  │ 空  白 │一  萬  元│
│      │          │            │              │        │          │
├───┼─────┼──────┼───────┼────┼─────┤
│二十四│林  天  賜│84年 2月20日│１５９０３５  │ 空  白 │一  萬  元│
│      │          │            │              │        │          │
├───┼─────┼──────┼───────┼────┼─────┤
│二十五│林  天  賜│84年 2月20日│１５９０４９  │ 空   白│一  萬  元│
│      │          │            │              │        │          │
├───┼─────┼──────┼───────┼────┼─────┤
│二十六│林  天  賜│84年 2月20日│１５９０４１  │ 空   白│一  萬  元│
│      │          │            │              │        │          │
├───┼─────┼──────┼───────┼────┼─────┤
│二十七│林  天  賜│84年 2月20日│１５９９０６  │ 空  白 │一  萬  元│
│      │          │            │              │        │          │
├───┼─────┼──────┼───────┼────┼─────┤
│二十八│林  天  賜│            │票號不詳，計二│        │          │
│至四八│林  天賜  │ 同  右     │十張，未扣案  │        │          │
│      │          │            │              │        │          │
└───┴─────┴──────┴───────┴────┴─────┘
附錄本判決論罪科刑之法條:
第二０一條：
意圖供行使之用，而偽造、變造公債票，公司股票或其他有價證券者，處三年以上十
年以下有期徒刑，得併科三千元以下罰金。
第二一０條：
偽造、變造私文書，足以生損害於公眾或他人者，處五年以下有期徒刑。
第二一六條：
行使第二百十條至第二百十五條之文書者，依偽造、變造文書或登載不實事項或使登
載不實事項之規定處斷。
第三百三十九條第一項
意圖為自己或他人不法之所有，以詐術使人將本人或第三人之物交付者，處五年以下
有期徒刑、拘役或科或併科一千元以下罰金。
                                                         Ａ
